臺灣士林地方法院刑事判決　　　　　 110年度審易字第1094號
公　訴　人　臺灣士林地方檢察署檢察官
被　　　告　楊明海


上列被告因竊盜案件，經檢察官提起公訴（110 年度偵字第9329
號），因被告於準備程序中就被訴事實為有罪之陳述，經告知簡
式審判程序之旨，並聽取當事人之意見後，本院裁定改依簡式審
判程序審理，並判決如下：
    主  文
楊明海犯攜帶兇器竊盜罪，處有期徒刑柒月。未扣案之犯罪所得
香菸（紅色Winston ）拾包、現金新臺幣柒仟捌佰壹拾元均沒收
，於全部或一部不能沒收或不宜執行沒收時，追徵其價額。
    事實及理由
一、程序部分
    按除被告所犯為死刑、無期徒刑、最輕本刑為3 年以上有期
    徒刑之罪或高等法院管轄第一審案件者外，於第一次審判期
    日前之準備程序進行中，被告先就被訴事實為有罪之陳述時
    ，審判長得告知被告簡式審判程序之旨，並聽取當事人、代
    理人、辯護人及輔佐人之意見後，裁定進行簡式審判程序，
    刑事訴訟法第273 條之1 第1 項定有明文。經核本案被告楊
    明海所犯係死刑、無期徒刑、最輕本刑為3 年以上有期徒刑
    以外之罪，其於準備程序中就被訴事實為有罪之陳述，經告
    知簡式審判程序之旨，並聽取公訴人、被告之意見後，本院
    爰依首揭規定，裁定進行簡式審判程序。是本案之證據調查
    ，依同法第273 條之2 規定，不受同法第159 條第1 項、第
    161 條之2 、第161 條之3 、第163 條之1 ，及第164 條至
    170 條所規定證據能力認定及調查方式之限制，合先敘明。
二、本案犯罪事實及證據，除均引用檢察官起訴書之記載（如附
    件）外，另補充證據如下：被告楊明海於本院民國110 年9
    月13日準備程序及審理中所為之自白。
三、論罪科刑
  ㈠按攜帶兇器竊盜罪，係以行為人攜帶兇器竊盜為其加重構成
    要件，此所謂兇器，其種類並無限制，凡客觀上足對人之生
    命、身體、安全構成威脅，具有危險性之兇器均屬之，且祇
    須行竊時攜帶此種具有危險性之兇器為已足，並不以攜帶之
    初有行兇之意圖為必要（最高法院79年台上字第5253號判例
    意旨參照）。查本案被告持以行竊之木棒1 枝，既得用以敲
    破檳榔攤之玻璃窗，顯見其質地堅硬，如持以攻擊他人，客
    觀上當足以對人之生命、身體、安全構成威脅，應屬具有危
    險性之兇器無訛。是核被告所為，係犯刑法第321 條第1 項
    第3 款之攜帶兇器竊盜罪。
  ㈡爰審酌被告不思正道取財，竟貪圖小利，冀望以不勞而獲之
    方式取得財物，所為顯乏尊重他人財產法益之觀念，殊值非
    難，衡以其犯後坦承犯行，非無悔意，然迄今尚未與告訴人
    劉冠妤達成和解，賠償告訴人所受損害之犯後態度，且前有
    多次竊盜前科，素行非佳，有臺灣高等法院被告前案紀錄表
    在卷可憑，暨考量其犯罪之動機、目的、手段、情節、所竊
    財物價值，兼衡被告自陳國小畢業之教育智識程度、目前從
    事隱形鐵窗之工作、月收入不固定、已婚、尚有子女及配偶
    待其扶養之家庭生活經濟狀況（見本院110 年度審易字第10
    94號卷110 年9 月13日審判筆錄第4 頁）等一切情狀，量處
    如主文所示之刑。
四、沒收部分
  ㈠按犯罪所得，屬於犯罪行為人者，沒收之；於全部或一部不
    能沒收或不宜執行沒收時，追徵其價額；又犯罪所得已實際
    合法發還被害人者，不予宣告沒收或追徵，刑法第38條之1
    第1 項前段、第3 項、第5 項分別定有明文。查被告本案竊
    得香菸（紅色Winston ）17包及現金新臺幣7,810 元，均屬
    其犯罪所得，然其中7 包香菸已由警方發還告訴人，有贓物
    認領保管單1 紙在卷可稽（見110 年度偵字第9329號卷第29
    頁），既已合法歸還被害人，依刑法第38條之1 第5 項規定
    ，就此部分自無庸宣告沒收，再就尚未歸還告訴人之香菸10
    包及現金部分，既查無刑法第38條之2 第2 項所定情形，自
    應依刑法第38條之1 第1 項前段、第3 項規定，於被告所犯
    罪刑項下諭知沒收，且於全部或一部不能沒收或不宜執行沒
    收時，追徵其價額。
  ㈡按供犯罪所用、犯罪預備之物或犯罪所生之物，屬於犯罪行
    為人者，得沒收之；前項之物屬於犯罪行為人以外之自然人
    、法人或非法人團體，而無正當理由提供或取得者，得沒收
    之，刑法第38條第2 項前段、第3 項前段分別定有明文。查
    被告行竊所用之木棒1 枝，雖為供被告犯罪所用之物，然被
    告供稱該木棒係撿來的等語（見110 年度偵字第9329號卷第
    12頁），卷內復查無證據足認屬被告所有，或係他人無正當
    理由提供或取得，自無從宣告沒收，附此敘明。
據上論斷，應依刑事訴訟法第273 條之1 第1 項、第299 條第1
項前段、第310 條之2 、第454 條第2 項，刑法第321 條第1 項
第3 款、第38條之1 第1 項前段、第3 項，刑法施行法第1 條之
1 第1 項，判決如主文。
本案經檢察官陳銘鋒提起公訴，由檢察官江玟萱到庭執行職務。
中    華    民    國   110    年    10    月    4     日
                  刑事第九庭法  官  陳秀慧
以上正本證明與原本無異。
如不服本判決應於收受送達後20日內，向本院提出上訴書狀，並
應敘述具體理由。其未敘述上訴理由者，應於上訴期間屆滿後20
日內向本院補提理由書（均須按他造當事人之人數附繕本）「切
勿逕送上級法院」。若因疫情而遲誤不變期間，得向法院聲請回
復原狀。
                            書記官  陳建宏
中    華    民    國   110    年    10    月    4     日
附錄本案論罪科刑法條全文：
中華民國刑法第321條
犯前條第1 項、第2 項之罪而有下列情形之一者，處6 月以上5
年以下有期徒刑，得併科50萬元以下罰金：
一、侵入住宅或有人居住之建築物、船艦或隱匿其內而犯之。
二、毀越門窗、牆垣或其他安全設備而犯之。
三、攜帶兇器而犯之。
四、結夥3人以上而犯之。
五、乘火災、水災或其他災害之際而犯之。
六、在車站、港埠、航空站或其他供水、陸、空公眾運輸之舟、
    車、航空機內而犯之。
前項之未遂犯罰之。